【裁判字號】    96,訴,4511
【裁判日期】    970331
【裁判案由】    毒品危害防制條例
【裁判全文】
臺灣高雄地方法院刑事判決              96年度訴字第4511號
公  訴  人  臺灣高雄地方法院檢察署檢察官
被      告  乙○○
                    （現於台灣高雄第二監獄執行中）
上列被告因違反毒品危害防制條例案件，經檢察官提起公訴（96
年度毒偵字第8722號），本院合議庭裁定由受命法官獨任進行簡
式審判程序，判決如下：
    主  文
乙○○施用第一級毒品，累犯，處有期徒刑拾月。
    事  實
一、乙○○前因施用毒品案件，經本院裁定令入戒治處所施以強
    制戒治，於民國89年2 月27日執行完畢；又因施用毒品、詐
    欺等案件，經本院分別以93年訴緝字第139 號、94年度簡字
    第2990號判決判處有期徒刑8 月、3 月確定，並定應執行刑
    10月，甫於94年10月31日縮刑期滿執行完畢。詎乙○○仍未
    戒絕毒癮，竟基於施用第一級毒品海洛因之犯意，於96年8
    月24日下午某時許，在其位於高雄縣大寮鄉○○○路128 巷
    81之13號住處，以海洛因摻水置入針筒內入注射之方式，施
    用第一級毒品海洛因1 次。嗣於同年月25日下午3 時許，在
    上址因另案為警拘提，經警徵得其同意採集尿液送驗，結果
    呈海洛因代謝後嗎啡陽性反應，而查悉上情。
二、案經高雄縣政府警察局林園分局報告臺灣高雄地方法院檢察
    署檢察官偵辦起訴。
    理  由
一、本件被告乙○○所犯為死刑、無期徒刑或最輕本刑為3 年以
    上有期徒刑以外之罪，其於準備程序中就被訴事實為有罪之
    陳述，經告知簡式審判程序之旨，並聽取公訴人及被告之意
    見後，依刑事訴訟法第273 條之1 第1 項規定，裁定由受命
    法官獨任進行簡式審判程序，合先敘明。
二、訊據被告乙○○對於上揭犯行於本院審理時供承不諱，且被
    告於96年8 月25日為警查獲後所採集之尿液，經送檢驗之結
    果，確呈嗎啡陽性反應，此有台灣檢驗科技股份有限公司96
    年9 月17日濫用藥物尿液檢驗報告及高雄縣政府警察局林園
    分局查獲毒品案件嫌疑人代號與真實姓名對照表各1 份附卷
    可稽，堪認被告之自白核與事實相符，應堪採信。本案事證
    明確，被告上開施用第一級毒品犯行，堪以認定。
三、修正之毒品危害防制條例第20條就施用毒品者，祇於「初犯
    」及「5 年後再犯」二種情形，有其追訴條件之限制，即須
    於初犯經觀察、勒戒或強制戒治釋放後，5 年內均無施用毒
    品之行為，始能認其前所實施之觀察、勒戒或強制戒治已足
    遮斷毒癮，而得於5 年後再犯時，再予適用初犯之規定，重
    行觀察、勒戒等程式。倘5 年內已經再犯，被依法追訴處罰
    ，縱其第3 次（或第3 次以上）施用毒品之時間在初犯釋放
    5 年以後，即與「5 年後再犯」之情形有別，且因已於「5
    年內再犯」，顯見原實施觀察、勒戒或強制戒治，已無法收
    其實效，而無5 年戒斷期之存在，自無再經觀察、勒戒及強
    制戒治之必要，應得逕行追訴處罰，最高法院著有95年5 月
    9 日95年第7 次刑事庭會議決議可資參照。本件被告前因施
    用毒品案件，經本院裁定送戒治處所施以強制戒治，於89年
    2 月27日執行完畢；又因施用毒品案件，經本院以93年訴緝
    字第139 號判決判處有期徒刑8 月確定，有臺灣高等法院被
    告前案紀錄表1 份在卷可參。被告既曾於「5 年內再犯」，
    且經法院判處罪刑確定，本件被告復於96年8 月24日施用第
    一級毒品海洛因為警查獲，即非屬該條例第20條第3 項所定
    「5 年後再犯」之情形，檢察官依毒品危害防制條例第23條
    第2 項之規定，予以追訴，自屬適法。
四、按海洛因係屬毒品危害防制條例第2 條第2 項第1 款所稱之
    第一級毒品，依法不得施用。核被告乙○○所為，係犯毒品
    危害防制條例第10條第1 項之施用第一級毒品罪。其持有海
    洛因後，進而施用，其持有之低度行為應被其施用之高度行
    為所吸收，不另論罪。又其前因施用毒品、詐欺等案件，經
    本院分別以93年訴緝字第139 號、94年度簡字第2990號判決
    判處有期徒刑8 月、3 月確定，並定應執行刑10月，甫於94
    年10月31日縮刑期滿執行完畢，有臺灣高等法院被告前案紀
    錄表1 份在卷可稽，其於前開有期徒刑執行完畢後5 年內，
    故意再犯本件有期徒刑以上之罪，應依刑法第47條第1 項之
    規定論以累犯，並加重其刑。爰審酌被告前已因施用毒品案
    件經送強制戒治，猶未徹底戒除毒癮，本不宜寬貸，惟念其
    犯後坦承犯行，併考量施用毒品乃自戕一己之身體健康，並
    具有病患性人格之特質，其行為本身對社會所造成之危害並
    非直接、鉅大等一切情狀，量處如主文所示之刑，以資儆懲
    。
據上論斷，應依刑事訴訟法第273 條之1 第1 項、第284 條之1
、第299 條第1 項前段，毒品危害防制條例第10條第1 項，刑法
第11條前段、第47條第1 項，判決如主文。
本案經檢察官甲○○到庭執行職務
中    華    民    國    97    年     3     月    31    日
                  刑事第六庭  法  官    王  琁
上正本證明與原本無異
如不服本判決應於收受本判決後10日內向本院提出上訴書狀，並
應敘述具體理由，如未敘述上訴理由者，應於上訴期間屆滿後20
日內補提理由書狀於本院（均須按他造當事人之人數附繕本）「
切勿逕送上級法院」。
中    華    民    國    97    年    3     月    31    日
                              書記官    黃國忠
附錄本案論罪科刑法條全文：
毒品危害防制條例第10條
施用第一級毒品者，處6 月以上5 年以下有期徒刑。


司法院資訊處製作；財團法人民間司法改革基金會備份。
